【裁判字號】    88,易,3837
【裁判日期】    890410
【裁判案由】    侵占
【裁判全文】
台灣台中地方法院刑事判決                        八十八年度易字第三八三七號
    公  訴  人  台灣台中地方法院檢察署檢察官
    被      告  乙○○
右列被告因侵占案件，經檢察官提起公訴（八十八年度偵字第一三七九八號），本院
判決如左：
    主  文
乙○○意圖為自己不法之所有，而侵占自己持有他人之物，處拘役伍拾日，緩刑貳年
。
    事  實
一、乙○○於民國八十八年三月十八日，向甲○○租用車牌號碼Ｎ九─三一二號計程
    車（含價值新臺幣（下同）一萬元之防盜斷電器一組及該車之行車執照一張），
    約定每日租金八百元，惟自同年四月初某日起，即開始欠繳租金，八十八年五月
    十日雖曾以電話向甲○○請求准允延付租金，然經甲○○表示應於三日內歸還車
    輛，詎三日後，竟未再行與甲○○聯繫，而萌為自己不法所有之意圖，將所租用
    之前開計程車侵占入己而拒不歸還，迄同年月二十八日凌晨一時許，該車始為甲
    ○○在臺中市○○路與復興路口尋獲。
二、案經甲○○訴由臺灣臺中地方法院檢察署檢察官偵查起訴。
    理  由
一、訊據被告乙○○對於右揭犯罪事實，除否認有何為自己不法所有之意圖外，餘均
    坦承不諱，辯稱：伊因欲以前開計程車賺錢，始未於約定期日將車輛返還與告訴
    人甲○○云云。惟查：右揭犯罪事實業據告訴人指訴歷歷，復有被告訂立之汽車
    租賃契約書一份在卷可稽，參以被告於告訴人表示應於三日內歸還車輛後，即未
    再與告訴人聯繫，並拒繳租金，足見其確有將前開車輛據為己有供己營生之侵占
    意圖甚明，被告所辯顯係事後卸責之詞，尚難可採信。綜上所述，事證明確，被
    告犯行堪以認定。
二、核被告乙○○所為，係犯刑法第三百三十五條第一項之侵占罪。爰審酌被告尚無
    犯罪前科，有卷附台灣台中地方法院檢察署刑案資料查註紀錄表一件可稽，其犯
    罪之動機、目的、手段、侵占之物品價值、犯罪後之態度及已獲得告訴人原諒，
    等一切情狀，量處如主文所示之刑。又被告前未曾受有期徒刑以上刑之宣告，其
    因一時失慮，偶罹刑典，事後已獲告訴人原諒，業據告訴人陳明在卷，經此刑之
    宣告後，應知警惕而無再犯之虞，本院因認暫不執行其刑為當，併予以宣告緩刑
    二年，用啟自新。
據上論斷，應依刑事訴訟法第二百九十九條第一項前段，刑法第三百三十五條第一項
、第七十四條第一款，罰金罰鍰提高標準條例第一條前段，判決如主文。
中    華    民    國    八十九    年      四        月        十        日
                                        法  官  江  奇  峰
右正本證明與原本無異。
如不服本判決，應於送達後十日內向本院提出上訴狀(須附繕本)，上訴於台灣高等
法院台中分院。
                                        書記官
中    華    民    國    八十九    年      四        月       十         日
附錄論罪科刑法條
刑法第三百三十五條第一項：
意圖為自己或第三人不法之所有，而侵占自己持有他人之物者，處五年以下有期徒刑
、拘役或科或併科一千元以下罰金。


司法院資訊處製作；財團法人民間司法改革基金會備份。
